臺灣桃園地方法院民事簡易判決
111年度壢簡字第988號
原      告  臺灣中小企業銀行股份有限公司

法定代理人  林謙浩  
訴訟代理人  徐建斌  
被      告  曾若芃即善鑫行銷企業社（原名天璽行銷企業社）



上列當事人間請求清償借款事件，本院於民國111年8月3日言詞
辯論終結，判決如下：
　　主    文
一、被告應給付原告新臺幣（下同）131,214元，及自民國111年
    7月20日起至清償日止，按週年利率5.27%計算之利息，暨逾
    期在6個月內者，按上開利率10%，逾期超過6個月以上者，
    就超過部分按上開利率20%計算之違約金。
二、訴訟費用1,440元由被告負擔。
三、本判決得假執行。
    事實及理由
壹、程序部分
    按民事訴訟法第255條第1項但書第3款規定：「訴狀送達後
    ，原告不得將原訴變更或追加他訴。但擴張或減縮應受判決
    事項之聲明者，不在此限。」本件原告原起訴聲明為：「被
    告應給付原告137,774元，及自111年5月20日起至清償日止
    ，按週年利率5.27%計算之利息，暨逾期在6個月以內者，按
    上開利率10%，逾期超過6個月者，就超過部分，按上開利率
    20%計算之違約金。」嗣原告於本院審理中變更聲明為：「
    被告應給付原告131,214元，及自111年7月20日起至清償日
    止，按週年利率5.27%計算之利息，暨逾期在6個月以內者，
    按上開利率10%，逾期超過6個月者，就超過部分，按上開利
    率20%計算之違約金。」（見本院卷第28頁反面第1至5行）
    經核此係減縮應受判決事項之聲明，合於前揭法條規定，自
    應准許。
貳、實體部分
一、原告主張
（一）被告前於109年11月18日向原告借款20萬元，並約定借款
      期間自109年11月19日起至114年11月19日止，利息自109
      年11月19日起至110年6月30日止，按中華郵政二年期定期
      儲金機動利率加計0.155%計算，自110年7月1日起則加計1
      .155%計算，並依年金法按月攤還本息；若有停止營業之
      情形時，視為全部到期，立約人願立即清償，如有逾期，
      利息願改按逾期當時原告基準利率加計週年利率3%即5.27
      %計算，且逾期在6個月以內者，並按前開利率之10%、逾
      期超過6個月者，就超過部分按前開利率20%計付違約金。
（二）嗣經原告依營業人統一編號查詢被告之營業登記資料，始
      發現被告之營業狀況為非營業中。而被告停止營業，依約
      定借款視為全部到期，並喪失期限利益，是原告自得請求
      被告清償剩餘未償之本金131,214元及其利息、違約金。
      爰依消費借貸之法律關係提起本件訴訟等語。並聲明：如
      主文第1項所示。
二、被告答辯
　　其確實已停止營業，但其一直都有持續還款，僅係因疫情關
　　係才會停業等語。並聲明：原告之訴駁回。
三、本院得心證之理由
（一）按民法第474條規定：「稱消費借貸者，謂當事人一方移
      轉金錢或其他代替物之所有權於他方，而約定他方以種類
      、品質、數量相同之物返還之契約。當事人之一方對他方
      負金錢或其他代替物之給付義務而約定以之作為消費借貸
      之標的者，亦成立消費借貸。」同法第478條前段規定：
      「借用人應於約定期限內，返還與借用物種類、品質、數
      量相同之物。」同法第233條第1項規定：「遲延之債務，
      以支付金錢為標的者，債權人得請求依法定利率計算之遲
      延利息。但約定利率較高者，仍從其約定利率。」
（二）原告主張之上開事實，業據其提出與所述相符之借據、授
      信約定書、被告戶籍謄本、財政部稅務入口網營業狀況查
      詢結果及撥還款明細查詢單等件影本在卷可稽（見本院卷
      第7至12、30頁），且為被告於本院言詞辯論中所不爭執
      。是本院審酌上開事證，被告既已停止營業，依約定借款
      視為全部到期，原告自得請求被告給付剩餘未償之本金及
      其利息、違約金。從而，原告依消費借貸之法律關係請求
      被告給付131,214元，及自111年7月20日起至清償日止，
      按週年利率5.27%計算之利息，暨逾期在6個月以內者，按
      上開利率10%，逾期超過6個月者，就超過部分，按上開利
      率20%計算之違約金，均屬有據，應予准許。
四、本件係依民事訴訟法第427條第1項適用簡易程序所為被告敗
    訴之判決，爰依同法第389條第1項第3款之規定，依職權宣
    告假執行。
五、本件事證已臻明確，兩造其餘主張陳述及所提之證據，經審
    酌均與本院前揭判斷無影響，毋庸一一論述，附此敘明。
六、訴訟費用負擔之依據：民事訴訟法第78條。並依職權確定訴
    訟費用額如主文第2項所示。　　
中　　華　　民　　國　　111 　年　　8 　　月　　26　　日
                  中壢簡易庭      法  官  周仕弘
以上為正本係照原本作成。
如不服本判決，應於送達後20日內，向本院提出上訴狀並表明上
訴理由，如於本判決宣示後送達前提起上訴者，應於判決送達後
20日內補提上訴理由書（須附繕本）。
如委任律師提起上訴者，應一併繳納上訴審裁判費。
中　　華　　民　　國　　111 　年　　8 　　月　　26　　日
                                  書記官  巫嘉芸